

# Javier Borbolla Ureña

Desarrollador fullstack

## Contacto



636 78 80 93



jebx.dev



javierbuinfo@gmail.com

# Idiomas

Spanish - Nativo English - B2

# Lenguajes

Js Javascript	4 años
NodeJS	4 años
F HTML5	4 años
CSS3	4 años
React	4 años
Python	2 años
© C#	2 años
<b></b> Bash	2 años
Ts Typescript	+1 año
₿ Redux	+1 año
MongoDB	+1 año
Solidity	+1 año
<sup>®</sup> PHP	+1 año
MySQL	+1 año

+20 tecnologias, librerias y frameworks que podrían interesarte en mi web

https://jebx.dev

#### Sobre mí

Programador autodidacta desde hace 6 años. Apasionado por aprender nuevas técnicas y lenguajes. Actualmente, centrado en el stack **MERN**. Siempre que puedo, intento optimizar y automatizar todos los procesos que están en mi mano. Mi afición es programar todo lo que se me ocurre y tengo una gran capacidad de análisis y resolución de problemas.

#### **Estudios**

### Certificado en deep learning y CUDA

2021-2021 - Universidad de Malaga

Experto en Ingeniería inversa e Inteligencia Malware

2021-2021 - Universidad de Malaga

Máster universitario en Ciberseguridad

2020-2021 - Universidad Internacional de Valencia

Técnico en Desarrollo de Aplicaciones Web

2017-2019 - I.E.S. Severo Ochoa

Técnico en sistemas microinformaticos y redes

2017-2019 - I.E.S. Severo Ochoa

## **Experiencia laboral**

### //DESARROLLADOR FRONTEND

2023 - Actualidad, Copernicus S.L.

Desarrollo y mantenimiento de la web de Jazztel con **React y Typescript.** Coordinación diaria y semanal con el equipo completo. Uso diario de **Git.** 

## //DESARROLLADOR FULLSTACK

2018 - Actualidad (Puntualmente)

- -Skyminers / React, NextJS, NodeJS, Solidity
- -Wildprint S.L. / React, Firebase, Tailwind
- -Krebor Technology S.L. / React, Firebase, Tailwind, Typescript
- -Jebx.dev / React, Firebase, Tailwind, Vite, Typescript
- -A.M.P.A / PHP, Wordpress
- -Krebor Technology S.L. / C#, SQLite, WPF

4 años de desarrollo personal y autonomo. Conocimiento en más de 35 tecnologias, lenguajes y frameworks. Buenas practicas, uso de interfaces, clases, enums, etc.. Conocimientos en **git, jira, principios SOLID, arquitectura hexagonal**. Habituado a realizar **sprints** y seguir el proceso **Scrum**. Desarrollo fullstack con tendencia al **stack MERN**. Apasionado por encontrar bugs y optimizar todo. He realizado el desarrollo completo de +10 webs y escrito multitud de scripts y bots. Facilidad en el manejo de **requests, sesiones, JSONs, sockets, funciones asincronas y multithreads**. He analizado malware y conozco tecnicas de ofuscación.

### //DESARROLLADOR FRONTEND

2022 - 2022, NTT DATA - Jazztel

Desarrollo y mantenimiento de la web de Jazztel con **Angular y NodeJS.** Coordinación diaria y semanal con varios equipos e interlocución directa con cliente. Uso diario de **Jenkins, Jira y Git**. Además, era encargado de buscar y solucionar bugs en los servidores de pruebas.

## //DESARROLLADOR FRONTEND

2020 - 2020, MBVR

Fui jefe de desarrollo frontend para un startup relacionada con la seguridad contra el Covid-19. Se comenzó el desarrollo con **C# y Blazor** pero acabamos migrando a **C# + React (Redux + SemanticUI)**. Reuniones semanales con el equipo de back. Tambien fui encargado de añadir seguridad a la red e intraconexiones **(JWT, encriptación, etc.)**.

## //DESARROLLADOR DE SOFTWARE EN RPA

2019 - 2019, Accenture - Movistar

Desarrollo y mejora del software interno de Movistar. Uso de **Blueprism** para automatizar los procesos que se realizan por parte del equipo de atención al cliente y en tiendas. Mejoré algunos de estos softwares realizando **web scrapping** con uso de **requests HTTP** y así optimizar x5 la velocidad de ejecución.